臺灣高等法院臺南分院刑事附帶民事訴訟判決
原　告　天九興業股份有限公司
法　定　戊○○
代理人
訴　訟
代理人　丁○○
被　告　甲○○　男
被　告　丙○○　男
被　告　乙○○
上列被告因竊盜等案件（96年度上訴字第78號），原告提起附帶
民事訴訟，請求損害賠償，本院判決如下：
    主  文
被告乙○○應給付原告新台幣壹佰參拾陸萬零參佰元。
原告其餘之訴駁回。
訴訟費用由被告乙○○負擔二分之一，餘由原告負擔。
    事  實
甲、原告方面：
一、聲明：
    (一)被告等應連帶給付原告新臺幣（下同）壹佰參拾陸萬零參
    佰元整。
    (二)本件訴訟程序費用應由被告連帶負擔。
二、陳述：
    本件被告等於民國95年3月21日凌晨3時及同年4月3日凌晨2
    時許，先後於原告臺南廠（臺南縣後壁鄉嘉田村上茄苳12-3
    9號）處竊取豐田牌2.5噸堆高機1部，及台勵福牌3噸堆高機
    2部（即刑事判決附表三編號15部分），金額合計為新臺幣
    1,360,300元。爰提起刑事附帶民事訴訟，求為判決如訴之
    聲明。
三、證據：
    爰引刑事案件證據，另提堆高機請款單暨統一發票影本、買
    賣合約書各乙份。
乙、被告方面：
一、聲明：均請求駁回原告之訴。
二、陳述：
    (一)甲○○：否認有載運系爭堆高機。
    (二)丙○○：系爭堆高機非伊所竊。
    (三)乙○○：其只是購買系爭堆高機，原告應向竊盜之人請求
      才是。
    理  由
一、按刑事附帶民事訴訟之判決，應以刑事訴訟判決所認定之事
    實為據，刑事訴訟法第500條定有明文。又因故意或過失，
    不法侵害他人之權利者，負損害賠償責任，民法第184條第1
    項前段亦定有明文。惟其係以行為人有故意或過失不法侵害
    他人權利及因此受有實際損害為成立要件，若其並無加害行
    為，或其行為並無故意或過失，或其違法之故意或過失加害
    行為尚未造成實際損害，即無侵權行為損害賠償請求權之可
    言。
二、查本件被告甲○○參與運送堆高機，分擔常業竊盜犯罪行為
    期間，業經本院刑事庭以96年度上訴字第78號刑事判決認定
    在案，有關被告甲○○參與載運堆高機之期間，詳如前揭刑
    事判決附表一編號90之下，及附表二編號1至7部分；而被告
    丙○○，參與載運堆高機之次數應為7次，包括前揭判決附
    表二編號7其中一台小松廠牌堆高機，及附表二編號8至14所
    載；是上開被告等人所參與竊盜及載運贓物之標的並不及於
    原告所失竊之堆高機。揆諸首開法條意旨，原告對被告甲○○及丙○○之侵權行為損害賠償請求權並不存在。
三、至原告聲明請求被告乙○○連帶損害賠償部分：
    查原告主張之事實，業經本院96年度上訴字第78號刑事判決
    認定在案，且有堆高機請款單暨統一發票影本、買賣合約書
    各乙份在卷可稽。應足認定被告乙○○確有故買原告失竊之
    系爭堆高機之事實為真。是被告乙○○所辯，要屬卸責之詞
    ，不足採信。是被告乙○○明知訴外人薛賜海等人持有之系
    爭堆高機係屬來源不明之贓物，仍予以故買，則原告依侵權
    行為法律關係就其所受損害，請求被告乙○○賠償部分，於
    法自屬有據。又原告失竊經被告乙○○故買之堆高機即豐田
    牌2.5噸堆高機1部及台勵福牌3噸堆高機2部，其購買金額各
    為325,000元及1,035,300元，失竊當時為新品，有原告提出
    之買賣合約書、出口報單、統一發票等影本為證，該書證之
    真正且為被告乙○○所不爭執，自堪信為真實。故原告於本
    件被告乙○○被訴贓物之侵權行為所受之損害為1,360,300
    元（即325,000元加上1,035,300元），應由被告乙○○與實
    施竊盜者共同賠償。
四、綜上，原告基於侵權行為之法律關係，依民法第184條第1項
    之規定，請求被告乙○○賠償1,360,300元部分，應予准許
    。至原告就被告甲○○及丙○○部分之請求連帶損害賠償之
    主張，則難謂其有理由，應予駁回。
五、據上論結，本件原告之訴為一部有理由、一部無理由，依刑
    事訟訴法第490條前段、502條，民事訴訟法第79條，判決如
    主文。
中　　華　　民　　國　　96　　年　　11　　月　　28　　日
　　　　　　　　　刑事第二庭    審判長法　官    葉居正
                              　  　  法　官    吳勇輝
                                      法　官    郭千黛
以上正本證明與原本無異。
如不服本判決，應於收受本判決後十日內向本院提出上訴書狀。
其未敘述上訴理由者並得於提起上訴後十日內向本院補提理由書
狀（均須按他造當事人之人數附繕本）「切勿逕送上級法院」。
　　　　　　　　　　　　　　　　　　  書記官    尤乃玉
中　　華　　民　　國　　96　　年　　11　　月　　29　　日
